

¡Hola! Soy Hector, un apasionado desarrollador web Full Stack
JavaScript . Mi experiencia previa se ha centrado en el sector de salud con 14 años como técnico en enfermería , rescatista y despachador de rescates nacional. También en trabajos freelance para la agrupación amigos del Puangue donde me desenvuelvo como director.

# CONTACTO

- (+569) 50882834
- g.p..hector.alejandro@gmail.com
- https://www.linkedin.com/in/hgonza
   lezpastenes/
- https://reptar1.netlify.app/

# **HABILIDADES**

# Informaticas

JavaScript | TypeScript | Html | Css | React | Vite | Vitest | Node.js | express | Jwt

# Héctor González

# DESARROLLADOR WEB FULLSTACK

# **EXPERIENCIA LABORAL**

#### **Director**

P.J. Amigos del Puangue. 2017-2024

Director administrativo y Desarrollador Web Freelance.

# **Despachador / Operador**

ESACHS.2013-2022

•En cargos como técnico en enfermería, Operador y Despachador de rescates en la central de regulación nacional.

# Técnico en Enfermería nivel superior

Hospital de Curacaví Dr. Mauricio Heyermann.2009-2013

• TENS de urgencias, Hospitalizados, Toma de muestra, esterilización y area de curaciones.

# **EDUCACIÓN**

#### ΔIEP

Técnico en enfermería nivel superior

#### **Desafios Latam**

Desarrollador Web FullStack JavaScript